【裁判字號】    97,消債更,640
【裁判日期】    980123
【裁判案由】    更生
【裁判全文】
臺灣桃園地方法院民事裁定           97年度消債更字第640號
聲請人即
債  務  人  甲○○
代  理  人  劉秀琳律師（財團法人法律扶助基金會扶助律師）
上列當事人因消費者債務清理事件聲請更生，本院裁定如下：
    主  文
債務人甲○○自中華民國九十八年二月四日十八時起開始更生程
序。
命本院司法事務官進行本件更生程序。
債務人保全處分之聲請駁回。
    理  由
一、本件債務人聲請意旨略以：債務人積欠金融機構債務合計共
    新台幣（下同）1,715,864 元，然名下除1991年出廠之福特
    六和汽車一輛外並無其他財產，而於聲請更生前與最大債權
    銀行請求協商債務清償方案並請求共同協商，惟協商不成立
    。又債務人無擔保或無優先權之債務總額未逾1,200 萬元，
    復未經法院裁定開始清算程序或宣告破產，爰聲請更生等語
    。
二、按債務人不能清償債務或有不能清償之虞者，得依本條例所
    定更生或清算程序，清理其債務，消費者債務清理條例第3
    條定有明文。又按法院開始更生程序之裁定，應載明其年、
    月、日、時，並即時發生效力；前項裁定不得抗告，並應公
    告之。法院裁定開始更生或清算程序後，得命司法事務官，
    進行更生或清算程序，必要時，得選任律師、會計師或其他
    適當之自然人或法人一人為監督人或管理人。消費者債務清
    理條例第45條、第16條第1 項亦設有明文規定。
三、經查，債務人所主張之事實，業據其提出全國財產稅總歸戶
    財產查詢清單、債權人清冊、財產及收入狀況說明書、財政
    部臺灣省北區國稅局綜合所得稅各類所得資料清單、前置協
    商不成立通知書等資料為證，核與所述相符。又查，債務人
    其積欠金融機構債務合計共1,715,864 元，除其中75,000元
    係屬信用貸款部分外，其餘均係屬信用卡、現金卡債務，而
    其名下僅1991年出廠之福特六和舊車一輛。再查，債務人於
    95年度薪資所得合計共222,050 元、96年度薪資所得合計共
    345,450 元，債務人於支應平日基本生活費用後，難以正常
    償還信用卡、現金卡之最低應繳本金債務及循環利息，而且
    ，債務人現無工作，年齡又已逾55歲，不易尋找就業機會，
    堪認債務人有不能清償之虞，符合消費者債務清理條例第3
    條之規定。此外，復查債務人無消費者債務清理條例第8 條
    或第46條、第151 條第5 項、第6 項所定應駁回更生聲請之
    事由存在，債務人聲請更生，於法有據，應予准許，爰裁定
    如主文，並依首揭規定命司法事務官進行本件更生程序。
四、第按，法院就更生或清算之聲請為裁定前，得因利害關係人
    之聲請或依職權，以裁定對債務人之財產為保全處分，消費
    者債務清理條例第19條第1 項固定有明文。惟按對於債務人
    之更生債權，除消費者債務清理條例別有規定外，不論有無
    執行名義，非依更生程序，不得行使其權利；法院裁定開始
    更生程序後，除有擔保或有優先權之債權之外，對於債務人
    不得開始或繼續訴訟及強制執行程序。消費者債務清理條例
    第28條、第48條已設有明文規定。本件債務人聲請保全處分
    ，揆諸前揭規定意旨，於裁定准予更生程序後，債權人對於
    債務人之訴訟及強制執行程序均已有明文限制，因此，顯無
    保全處分之必要，故債務人保全處分之聲請，已無必要，自
    應予駁回之。
五、依消費者債務清理條例第45條第1 項、第16條第1 項，裁定
    如主文。
中    華    民    國    98    年    1     月    23    日
                  民事第二庭法  官  呂仲玉
以上正本係照原本作成。
本裁定不得抗告。
中    華    民    國    98    年    1     月    23    日
                             書記官  賴柏仲


司法院資訊處製作；財團法人民間司法改革基金會備份。
